【裁判字號】    99,聲減,99
【裁判日期】    991012
【裁判案由】    聲請減刑
【裁判全文】
臺灣臺中地方法院刑事裁定             99年度聲減字第99號
聲  請  人  臺灣臺中地方法院檢察署檢察官
受  刑  人  甲  ○
上列受刑人因偽造文書案件，已經判決罪刑確定，聲請人聲請減
刑及定其應執行之刑（99年度聲減字第96號），本院裁定如下：
    主  文
甲○所犯如附表編號1所示偽造文書罪，減為有期徒刑月，與
所犯如附表編號2所示不應減刑之偽造文書罪所處之刑，應執行
有期徒刑壹年柒月。
    理  由
一、聲請意旨略以：受刑人甲○於附表所列日期，犯如附表所示
    之罪，經判處如附表所列之刑確定在案。受刑人所犯如附表
    編號1所示之罪，犯罪時間在民國96年4月24日以前，核與中
    華民國96年罪犯減刑條例第2條第1項第3款相符，爰依同條
    例第8條第1項、第3項聲請予以減刑。而受刑人所犯如附表
    編號2所示之罪，犯罪時間固在96年4月24日以前，但係通緝
    到案執行，依同條例第5條規定不應予以減刑。惟仍應與附
    表編號1所示之罪，定應執行之刑，爰併依同條例第11條規
    定聲請定其應執行之刑等語。
二、按「犯罪在中華民國96年4月24日以前者，受有期徒刑、拘
    役或罰金之宣告，減其刑期或金額二分之一」，「本條例施
    行前，經通緝而未於中華民國96年12月31日以前自動歸案接
    受偵查、審判或執行者，不得依本條例減刑。」，「依本條
    例應減刑之罪，已經判決確定尚未執行或執行未完畢者，由
    檢察官或應減刑之人犯聲請最後審理事實之法院裁定之」、
    「依本條例應減刑之數罪，經二以上法院裁判確定者，得由
    一檢察官或應減刑之人犯合併向其中一裁判法院聲請裁定之
    」、「裁判確定前犯數罪，有應減刑與不應減刑者，就應減
    刑之罪依規定減刑後，與不應減刑之罪之宣告刑，適用刑法
    第51 條定其應執行之刑」、「前二條關於定其應執行之刑
    ，準用第八條第三項規定」，中華民國九十六年罪犯減刑條
    例第2條第1項第3款、第5條、第8條第1項、第3項、第11條
    及第12條分別定有明文。按應併合處罰之數罪，經法院以判
    決或裁定定其數罪之應執行刑確定者，該數罪是否執行完畢
    ，均係以所定之應執行刑全部執行完畢為斷。其在定應執行
    刑之前已先執行之有期徒刑之罪，因嗣後與他罪合併定應執
    行刑，而由檢察官換發執行指揮書執行應執行刑，是其前已
    執行之有期徒刑部分，僅應予扣除，該罪宣告之刑不能認為
    已執行完畢，故數罪併罰案件之執行完畢，係指數罪定應執
    行之刑後，已將該應執行之刑全部執行完畢而言。若僅數罪
    中之1罪所宣告之刑執行完畢，而數罪合併所定應執行之刑
    尚未執行完畢者，即屬符合於中華民國77年罪犯減刑條例第
    7條第1項及中華民國80年罪犯減刑條例第9條第1項（即中華
    民國96年罪犯減刑條例第8條第1項）所規定「執行未完畢」
    之要件，應予以減刑，另定應執行刑（最高法院93年度台非
    字第298號、80年度台抗字第435號判決意旨可資參照）。
三、按數罪併罰，有2裁判以上，依刑法第51條之規定定其應執
    行刑時，除裁判確定前犯數罪，其中1罪在新法施行前者外
    ，如各罪於法律變更前均已判決確定，而於法律變更後始合
    併定執行刑時，即應依原確定裁判時所適用之法律定其應執
    行刑，並不生新舊法比較適用問題（最高法院96年度台非字
    第102號判決參照）。
四、經查，本件受刑人於90年10月17日犯如附表編號1所示之罪
    ，並經本院90年度自字第868號判決判處有期徒刑6月確定，
    其犯罪時間在96年4月24日以前，有臺灣高等法院被告前案
    紀錄表1份在卷可憑，合於減刑條件，應予以減刑。受刑人
    所犯如附表編號2所示之罪之犯罪時間，固在96年4月24日以
    前，惟該罪經判決確定後，受刑人並未到案執行，並於中華
    民國96年罪犯減刑條例96年7月16日施行前之92年10月22日
    遭臺灣臺中地方法院檢察署發布通緝，嗣於99年8月5日始緝
    獲而發監執行，有上揭前案紀錄表附卷可稽。受刑人就如附
    表編號2所示之罪，既於上開減刑條例施行前遭通緝，且於
    99 年8月5日始緝獲而發監執行，並非於96年12月31日以前
    自動歸案接受執行，依前揭條文之規定，附表編號2所示之
    罪，不應予以減刑。又受刑人所犯如附表編號1所示之罪雖
    已執行完畢，惟因與不能減刑且未執行完畢之附表編號2所
    示之罪，同屬裁判確定前犯數罪，仍應視為未執行完畢，仍
    應予減刑，並就如附表所示之各罪定應執行之刑。而受刑人
    所犯如附表編號1、2所示之罪，均係於95年7月1日刑法修正
    施行前判決確定，揆諸上開說明，應依原確定裁判時所適用
    之法律定其應執行刑，故本件自應適用95年7月1日修正前刑
    法第51條第5款之規定，定應執行之刑，不生新舊法比較適
    用問題。茲檢察官聲請減刑並定應執行之刑，本院審核認聲
    請正當，於法尚無不合，應予減刑及定應執行之刑。
五、依中華民國96年罪犯減刑條例第2條第1項第3款、第5條、第
    款，裁定如主文。
中    華    民    國    99    年    10    月    12    日
                  刑事第五庭      法  官  林慧欣
以上正本證明與原本無異。
如不服本裁定，應於收受送達後5日內向本院提出抗告狀。（應
附繕本）
                                  書記官  鄭淑英
中    華    民    國    99    年    10    月    12    日

司法院資訊處製作；財團法人民間司法改革基金會備份。
